臺灣彰化地方法院民事裁定　　　　　 100年度消債清字第15號
聲　請　人
即　債務人　黃聖崴
上列聲請人即債務人因消費者債務清理事件聲請清算，本院裁定
如下：
    主  文
債務人黃聖崴自中華民國一百年十二月十二日下午四時起開始清
算程序。
命司法事務官進行本件清算程序。
    理  由
一、按法院開始清算程序之裁定，應載明其年、月、日、時，並
    即時發生效力。又債務人對於金融機構因消費借貸、自用住
    宅借款、信用卡或現金卡契約而負債務，在聲請更生或清算
    前，應提出債權人清冊，以書面向最大債權金融機構請求協
    商債務清償方案並表明共同協商之意旨；協商不成立時，應
    付與債務人證明書；自債務人提出協商請求之翌日起逾30日
    不開始協商，或自開始協商之翌日起逾90日協商不成立，債
    務人得逕向法院聲請更生或清算。且法院裁定開始更生或清
    算程序後，得命司法事務官進行更生或清算程序，消費者債
    務清理條例第83條第1項、第151條第1項、第4項、第153條
    及第16條第1項前段分別定有明文。
二、聲請意旨略以：聲請人即債務人（下稱聲請人）黃聖崴現有
    無擔保債務約新臺幣（下同）4453萬6657元，聲請人曾於民
    國100年6月以書面向最大債權金融機構彰化縣線西鄉農會（
    下稱線西鄉農會）請求共同協商債務清償方案，惟協商不成
    立，聲請人之負債大於財產，名下復無財產，實有不能清償
    債務之情事，而聲請人無擔保或無優先權之債務總額逾1200
    萬元，名下資產總值約892萬7975元，復未經法院裁定開始
    清算程序或宣告破產，爰向本院聲請清算等語。
三、經查，聲請人所主張之上開事實，業據提出債權人清冊、前
    置協商不成立通知書、財產及收入狀況說明書、戶籍謄本、
    土地登記謄本、財團法人金融聯合徵信中心當事人綜合信用
    報告、全國財產稅總歸戶財產查詢清單、財政部臺灣省中區
    國稅局99、98、97年度綜合所得稅各類所得資料清單、國華
    人壽保險單、租賃契約書、存款存摺影本等件為證，並有本
    院依職權調閱聲請人之稅務電子閘門財產所得調件明細表、
    勞保局電子閘門資料查詢之投保明細表等件附卷可查，核無
    不合。是聲請人上開所陳應堪採信。此外，本件又查無聲請
    人有消費者債務清理條例第6條第3項、第8條或第82條第2項
    所定駁回清算聲請之事由存在，從而，聲請人聲請清算，於
    法有據，應予准許，並依前開規定命司法事務官進行本件清
    算程序，爰裁定如主文所示。
中    華    民    國   100    年    12    月    12    日
                       民事第三庭     法  官  蔡家瑜
以上正本係照原本作成。
本件不得抗告。
中    華    民    國   100    年    12    月    13    日
                                      書記官  陳文俊